臺灣雲林地方法院刑事判決　　　　　　　100年度訴字第875號
公　訴　人　臺灣雲林地方法院檢察署檢察官
被　　　告　蔡顯忠
上列被告因違反毒品危害防制條例案件，經檢察官提起公訴（10
0 年度毒偵字第1343號），被告於準備程序進行中，就被訴事實
為有罪之陳述，本院依簡式審判程序審理，判決如下：
    主  文
蔡顯忠施用第一級毒品，累犯，處有期徒刑壹年。
    事  實
一、蔡顯忠前於民國88年間，因施用毒品案件，先後經本院2 次
    裁定送觀察、勒戒後，均認無繼續施用毒品之傾向，予以釋
    放，並經臺灣雲林地方法院檢察署檢察官分別於88年6 月10
    日、89年9 月18日，以88年度偵緝字第104 號、89年度毒偵
    字第1257號及89年度毒偵緝字第104 號為不起訴處分確定；
    復於上開觀察勒戒執行完畢釋放後5 年內之90年間，因施用
    第一級、第二級毒品案件，經本院裁定送強制戒治，於91年
    7 月21日執行完畢；同案起訴部分，經本院以90年度訴字第
    225 號判決判處有期徒刑8 月、6 月，應執行有期徒刑1 年
    確定。再於95年間，因施用第一級、第二級毒品案件，經本
    院以95年度訴字第757 號判決判處有期徒刑8 月、6 月，嗣
    經減刑為有期徒刑4 月、3 月，應執行有期徒刑6 月確定，
    於97年2 月27日縮刑期滿，執行完畢。詎其仍不知悔改，竟
    基於施用第一、二級毒品海洛因、甲基安非他命之犯意，於
    100 年8 月3 日19時許，在雲林縣口湖鄉路旁，將毒品海洛
    因及甲基安非他命摻水混合後置入針筒內，同時施打第一、
    二級毒品海洛因、甲基安非他命1 次。嗣於翌日15時許，為
    警採尿送驗後，結果呈可待因陽性、嗎啡陽性及甲基安非他
    命陽性反應，始查悉上情。
二、案經雲林縣警察局臺西分局報告臺灣雲林地方法院檢察署檢
    察官偵查起訴。
    理  由
一、被告蔡顯忠於準備程序中，先就前揭犯罪事實為有罪之陳述
    ，且所犯係死刑、無期徒刑、最輕本刑為3 年以上有期徒刑
    以外之罪，經本院合議庭依刑事訴訟法第273 條之1 第1 項
    之規定，裁定由受命法官獨任進行簡式審判程序，合先敘明
    。
二、訊據被告對於上揭混合施用第一級毒品海洛因、第二級毒品
    甲基安非他命1 次之犯行自白不諱，且被告於查獲時經警採
    集其尿液送驗，結果呈可待因、嗎啡及甲基安非他命陽性反
    應一節，有雲林縣警察局臺西分局委託檢驗尿液代號與真實
    姓名對照認證單及詮昕科技股份有限公司濫用藥物尿液檢驗
    報告各1 紙附於警卷可按，足以佐證被告之上開任意性自白
    與事實相符。又按修正毒品危害防制條例就施用毒品者，僅
    於「初犯」及「5 年後再犯」二種情形，有其追訴條件之限
    制，即須於初犯經觀察、勒戒或強制戒治釋放後，5 年內均
    無施用毒品之行為，始能認其前所實施之觀察、勒戒或強制
    戒治已足遮斷毒癮，而得於5 年後再犯時，再予適用初犯之
    規定，重行觀察、勒戒等程式；倘5 年內已經再犯，被依法
    追訴處罰，縱其第3 次（或第3 次以上）施用毒品之時間在
    初犯釋放5 年以後，即與「5 年後再犯」之情形有別，且因
    已於「5 年內再犯」，顯見其再犯率甚高，原實施觀察、勒
    戒或強制戒治，已無法收其實效，而無5 年戒斷期之存在，
    自無再經觀察、勒戒及強制戒治之必要，應由檢察官逕行起
    訴，此有最高法院95年度臺非字第59號、第65號判決意旨及
    95年度第7 次刑事庭會議決議足供參照。查本件被告前曾因
    施用毒品案件，先後經本院2 次裁定送觀察、勒戒後，均認
    無繼續施用毒品之傾向，予以釋放，並經臺灣雲林地方法院
    檢察署檢察官分別為不起訴處分確定；復於上開觀察、勒戒
    執行完畢釋放後5 年內之90年間，因施用第一級、第二級毒
    品案件，經本院裁定送強制戒治，於91年7 月21日執行完畢
    ；同案起訴部分，經本院以90年度訴字第225 號判決判處有
    期徒刑8 月、6 月，應執行有期徒刑1 年確定等情，有臺灣
    高等法院被告前案紀錄表1 份在卷可參，依照上開說明，本
    件被告施用毒品之犯行，檢察官依法應直接提起公訴，本院
    亦應依法論科。綜上，本件事證明確，被告上開施用毒品之
    犯行，堪以認定，應依法論科。
三、核被告所為，係犯毒品危害防制條例第10條第1 項之施用第
    一級毒品罪及同條第2 項之施用第二級毒品罪。又其持有第
    一級毒品海洛因及第二級毒品甲基安非他命並進而施用，其
    持有之低度行為應為施用之高度行為所吸收，均不另論罪。
    另其以一施用行為，同時施用海洛因及甲基安非他命，而觸
    犯上開2 罪名，為想像競合犯，應從一重之施用第一級毒品
    罪處斷。再被告有如事實欄所載之前科，並已執行完畢一節
    ，有臺灣高等法院被告前案紀錄表1 份附卷可憑，則其受上
    開有期徒刑執行完畢後，5 年以內故意再犯本件有期徒刑以
    上之罪，為累犯，依法予以加重其刑。爰審酌被告前曾因施
    用毒品經送觀察、勒戒及強制戒治執行完畢後，猶不思戒絕
    毒癮、革除惡習，顯未能深切悔改並記取教訓，惟念及其施
    用毒品之犯行，在本質上乃屬自我戕害身心健康之行為，及
    犯後坦承犯行，態度尚佳等一切情狀，量處如主文所示之刑
    。
據上論斷，依刑事訴訟法第273 條之1 第1 項、第299 條第1 項
前段，毒品危害防制條例第10條第1 項、第2 項，刑法第11條前
段、第55條、第47條第1 項，判決如主文。
本案經檢察官陳祥薇到庭執行職務。
中    華    民    國   100    年    10    月    26    日
                  刑事第二庭  法  官  張文俊
以上正本證明與原本無異。
如不服本判決，應於收受判決後10日內，向本院提出上訴書狀，
並應敘述具體理由；其未敘述上訴理由者，應於上訴期間屆滿後
20日內，向本院補提理由書（均須按他造當事人之人數附繕本）
，「切勿逕送上級法院」。
                              書記官  金雅芳
中    華    民    國   100    年    10    月    26    日
附錄論罪科刑法條：
毒品危害防制條例第十條：
施用第一級毒品者，處六月以上五年以下有期徒刑。
施用第二級毒品者，處三年以下有期徒刑。